【裁判字號】    97,易,3333
【裁判日期】    980327
【裁判案由】    贓物
【裁判全文】
臺灣板橋地方法院刑事判決              97年度易字第3333號
聲  請  人  臺灣板橋地方法院檢察署檢察官
被      告  丙○○
                    （另案於臺灣臺北監獄臺北分監執行中）
上列被告因贓物案件，經檢察官聲請簡易判決處刑（97年度偵字
第9575號），本院改依通常程序審理（原受理案號：97年度簡字
第6724號），判決如下：
    主  文
丙○○無罪。
    理  由
一、公訴意旨略以：被告丙○○前於民國97年3 月11日23時45分
    許，在臺北縣永和市○○路○ 段59巷32號1 樓住處前，明知
    吳春英所騎用，甲○○所有車牌號碼QZG-251 號輕型機車一
    台為來路不明之贓車，竟仍基於收受贓物之不確定故意，收
    受騎乘供作代步之用。嗣為警於12日0 時30分許，在臺北縣
    永和市○○路202 巷口前臨檢查獲。因認被告所為係犯刑法
    第349 條第1 項收受贓物罪嫌。
二、按犯罪事實，應依證據認定之，無證據不得認定犯罪事實；
    又不能證明被告犯罪者，應諭知無罪之判決，刑事訴訟法第
    154 條第2 項、第301 條第1 項分別定有明文。又刑事訴訟
    上證明之資料，無論為直接或間接證據，均須達於通常一般
    之人均不致有所懷疑，而得確信其為真實之程度，始得據為
    有罪之認定，若其關於被告是否犯罪之證明未能達此程度，
    而有合理懷疑之存在，致使無從形成有罪之確信，根據「罪
    證有疑，利於被告」之證據法則，即不得遽為不利被告之認
    定，亦有最高法院76年台上字第4986號判例可稽。其以情況
    證據（即間接證據）斷罪時，尤須基於該證據在直接關係上
    所可證明之他項情況事實，本乎推理作用足以確證被告有罪
    ，方為合法，不得徒憑主觀上之推想，將一般經驗有利被告
    之其他合理情況逕予排除，此觀諸最高法院32年上字第67號
    判例意旨亦彰彰甚明。
三、本件公訴人認被告丙○○涉有收受贓物之罪嫌，無非以被告
    丙○○坦承其確有騎乘該部機車為警查獲，且上開機車係甲○○失竊之贓物一節，亦據證證人甲○○證述明確，並有贓
    物認領保管單、臺北縣政府警察局車輛尋獲電腦輸入單及扣
    押物品目錄表等件在卷可按，資為依據。
四、訊據被告丙○○堅決否認有上揭犯行，辯稱：案發當日是我
    朋友乙○○騎乘上開機車載吳春英到我家，我是騎那部機車
    出去買飲料，就被警察攔住，我帶警察回我家，我根本不知
    道那部機車是偷來的，我只是暫借出去買個飲料而已等語。
    經查：被告前揭所辯，核與證人吳春英於本院審理中證稱：
    我見過被告，但不太認識，我男朋友洪家良的雙胞胎哥哥洪
    允東（應係「乙○○」，下均更正為「乙○○」）曾經帶我
    去被告家，是某一天的半夜；那時我要去便利商店，結果遇
    到乙○○，乙○○叫我載他去被告家找被告聊天，後來是乙○○騎我的車載我去被告家裡，我們在被告家吃麵，乙○○
    說要買蛋，就叫被告去買，被告就騎我的機車去買，結果就
    被警察抓了，被告就帶警察上來家裡。我有跟被告說那部機
    車是我跟朋友借的等語相符（見簡字卷第33-34 頁）。況且
    衡諸吾國社會常情，友人至家中作客，暫借友人之機車出外
    購買零食等物品隨即回家，鮮少有人會質問友人之機車是否
    來歷不明；而本件被告騎乘贓車為警查獲後，隨即帶同警方
    回其住處並當場查獲吳春英（吳春英因本件收受贓物犯行業
    經本院98年度簡字第1476號判決有罪），核此情狀益徵被告
    辯稱其僅係臨時借用友人之機車外出買個東西，不知該機車
    係屬贓物等語，並非無憑。從而，依「罪證有疑，利於被告
    」之法理，被告所辯即與常情無違，本院自難遽以收受贓物
    之罪責相繩。
五、據上所陳，本件依調查所得證據尚不足以證明被告確有收受
    贓物之犯行，此外復查無其他積極證據足資證明被告有何公
    訴人所指犯行，揆諸首開說明，因不能證明被告犯罪，自應
    為其無罪之諭知。
據上論斷，應依刑事訴訟法第452 條、第301 條第1 項，判決如
主文。
本件經檢察官陳彥章到庭執行職務。
中    華    民    國    98    年    3     月    27    日
                  刑事第八庭    法  官  許映鈞
以上正本證明與原本無異。
如不服本判決應於收受送達後10日內向本院提出上訴書狀，並應
敘述具體理由；其未敘述上訴理由者，應於上訴期間屆滿後20日
內向本院補提理由書（均須按他造當事人之人數附繕本）「切勿
逕送上級法院」。
                                書記官  范煥堂
中    華    民    國    98    年    3     月    27    日


司法院資訊處製作；財團法人民間司法改革基金會備份。
